【裁判字號】    90,易,1626
【裁判日期】    900608
【裁判案由】    電子遊戲場業管理條例
【裁判全文】
臺灣板橋地方法院刑事判決                          九十年度易字第一六二六號
    公  訴  人  臺灣板橋地方法院檢察署檢察官
    被      告  甲○○
右列被告因賭博案件，經檢察官聲請簡易判決處刑（八十九年度偵字第九五八五號）
，經本院三重簡易庭認不應依簡易判決處刑，移送本院審理，本院判決如左：
    主  文
甲○○違反未依電子遊戲場業管理條例規定辦理營利事業登記者，不得經營電子遊戲
場業之規定，處拘役貳拾日，如易科罰金，以佰元折算壹日。扣案之電動玩具「小
瑪琍」貳台（含ＩＣ板貳塊）、新台幣貳佰伍拾元均沒收。
    事  實
一、甲○○明知未依電子遊戲場業管理條例規定辦理營利事業登記者，不得經營電子
    遊戲場業，竟自民國八十九年五月六日起，在其所經營，位於台北縣板橋市○○
    街十九號一樓之「曼特寧紅茶店」內，設置電子遊戲機具「小瑪琍」二台，經營
    電子遊戲場業，嗣於同年月十一日十七時三十分許，在上址為警查獲上情，並扣
    得電動賭博機具「小瑪琍」二台（含ＩＣ板二塊）、機具內現金新台幣（下同）
    二百五十元。
二、案經台北縣警察局土城分局報請台灣板橋地方法院檢察署檢察官偵查起訴。
    理  由
一、右揭事實，業據被告甲○○於警訊及偵、審中供承不諱，並經證人即查獲被告之
    警員林榮偉於本院審理時證述屬實，復有如事實欄所載之物扣案可資佐證。罪證
    明確，被告犯行洵堪認定。
二、核被告未依規定辦理營利事業登記，竟擺設電子遊戲機，供不特定之客人把玩，
    擅自經營電子遊戲場業，係違反電子遊戲場業管理條例第十五條規定，應依同條
    例第二十二條規定論處。爰審酌被告前無前科，自陳因經營紅茶店，為招徠顧客
    而擺設電子遊戲機台，犯罪後坦承犯行、表示悔意等一切情狀，從輕量處如主文
    所示之刑，並諭知易科罰金之折算標準罰金折算標準（被告行為後，刑法第四十
    一條業於九十年一月十日修正公布施行，於同年一月十二日生效，該法第四十一
    條第一項前段將得易科罰金之範圍由「犯最重本刑為三年以下有期徒刑以下之刑
    之罪」修正擴大為「犯最重本刑為五年以下有期徒刑以下之刑之罪」，更有利於
    被告，應依刑法第二條第一項前段之規定，適用裁判時之法律即刑法第四十一條
    第一項前段），以資懲儆。至扣案之電子遊戲機小瑪琍二台（含ＩＣ板二塊）及
    機具內之二百五十元（可供機台退幣），係被告所有供經營電子遊戲場業使用，
    業經被告供明在卷，均應依刑法第三十八條第一項第二款規定宣告沒收。
三、至公訴意旨以：被告基於概括之犯意，於上開公眾得出入之場所內，擺設上開電
    動賭博機具，供不特定之顧客投注押注，連續與不特定之顧客賭博財物，因認被
    告尚犯有刑法第二百六十六條第一項前段之賭博罪嫌。惟按犯罪事實應依證據認
    定之，無證據不得推定其犯罪事實，刑事訴訟法第一百五十四條定有明文。本件
    公訴人認被告涉犯刑法賭博罪，雖未於聲請簡易判決處刑書中詳細記載被告賭博
    之押注方法及賭資，然無非係以被告所擺設者為公告查禁之賭博機具「小瑪琍」
    二台為其論據。惟訊之被告甲○○堅決否認有賭博之犯行，並辯稱：機台內查獲
    之二百五十元均係伊放置，伊自己有試玩，但是僅擺設六天，還沒有顧客把玩就
    被查獲等情，復據證人許美蓮證稱：曾看過被告在店內試玩，過兩、三天被告就
    被抓了（九十年五月二十五日審判筆錄），證人林榮偉亦證稱當天查獲時並未當
    場查獲賭客，僅依小瑪琍為公告之賭博機具即以賭博罪移送（同前審判筆錄），
    另有案件現場紀錄附卷可佐，是並無積極證據足資證明被告擺設電動玩具有與不
    特定之人賭博之犯行，縱被告所擺設之電動玩具為公告查禁之賭博電玩二台，亦
    不足以此即遽論被告有賭博之犯行，此外復查無其他積極證據足資證明被告有前
    揭公訴意旨所指之此部分犯行，則被告被訴之前揭賭博犯行尚屬不能證明，本應
    為無罪之諭知，惟公訴意旨認此部分與前揭論罪部分，有裁判上一罪之牽連犯關
    係，爰不另為無罪之諭知，附此敘明。
據上論斷，應依刑事訴訟法第二百九十九條第一項前段，電子遊戲場業管理條例第二
十二條，刑法第二條第一項前段、第十一條前段、第四十一條第一項前段、第三十八
條第一項第二款，罰金罰鍰提高標準條例第二條，判決如主文。
本案經檢察官張慶林到庭執行職務
中      華      民      國    九十    年      六      月      八      日
                                      台灣板橋地方法院刑事第五庭
                                          法  官  王  偉  光
右正本證明與原本無異
如不服本判決，應於送達後十日內向本院提出上訴狀
                                          書記官  陳  怡  君
中      華      民      國    九十      年      六      月     十五     日
附錄本案論罪科刑法條全文：
電子遊戲場業管理條例第十五條：
未依本條例規定辦理營利事業登記者，不得經營電子遊戲場業。
電子遊戲場業管理條例第二十二條：
違反第十五條規定者，處行為人一年以下有期徒刑、拘役或科或併科新臺幣五十萬元
以上二百五十萬元以下罰金。


司法院資訊處製作；財團法人民間司法改革基金會備份。
